【裁判字號】    97,上易,1849
【裁判日期】    970730
【裁判案由】    竊盜
【裁判全文】
臺灣高等法院刑事判決                97年度上易字第1849號
上  訴  人
即  被  告  甲○○
上列上訴人因竊盜案件，不服臺灣新竹地方法院96年度易字第
250號，中華民國97年5月5日第一審判決（起訴案號：臺灣新竹
地方法院檢察署96年度偵字第959號），提起上訴，本院判決如
下：
    主  文
上訴駁回。
    理  由
一、按除所犯為死刑、無期徒刑、最輕本刑三年以上有期徒刑之
    罪或高等法院管轄第一審案件者外，案件經檢察官提起公訴
    或聲請簡易判決處刑，於第一審言詞辯論終結前或簡易判決
    處刑前，檢察官得於徵詢被害人之意見後，逕行或依被告或
    其代理人、辯護人之請求，經法院同意，就被告願受科刑之
    範圍或願意接受緩刑之宣告於審判外進行協商，經當事人雙
    方合意且被告認罪者，由檢察官聲請法院改依協商程序而為
    判決。惟依協商程序所為之科刑判決，除有刑事訴訟法第四
    百五十五條之四第一項第一款、第二款、第四款、第六款或
    第七款所定情形者，或協商判決違反同條第二項之規定者外
    ，不得上訴。詳言之，即須有：(一)有第四百五十五條之三第
    二項之撤銷合意或撤回協商聲請者；(二)被告協商之意思非出
    於自由意志者；(四)被告所犯之罪非第四百五十五條之二第一
    項所定得以聲請協商判決者；(六)被告有其他較重之裁判上一
    罪之犯罪事實者；(七)法院認應諭知免刑或免訴、不受理者；
    或協商判決所科之刑，非宣告緩刑、二年以下有期徒刑、拘
    役或罰金者，始得上訴。而對此之上訴，第二審法院之調查
    以上訴理由所指摘之事項為限，此觀之同法第四百五十五條
    之十第一、二項即明。又認罪協商制度，乃被告就其所犯之
    罪與檢察官協商，協商合意後，檢察官將協商內容呈報法院
    ，聲請法院依協商程序而為判決，由法院依據協商內容，作
    出緩刑、二年以下有期徒刑、拘役或罰金之科刑判決。足見
    認罪協商，並非由被告與法院對應為之（最高法院九十四年
    度台上字第二六七九號判決參照）。
二、查本件原審係依協商程序判決，就上訴人即被告甲○○所犯
    共同攜帶兇器竊盜罪，所科之宣告刑為有期徒刑一年四月，
    又因符合中華民國九十六年罪犯減刑條例之規定依法減為有
    期徒刑八月在案，符合刑事訴訟法第四百五十五條之四第二
    項之規定。被告不服原審判決具狀提起上訴，上訴意旨略以
    ：被告於本案警詢時即否認知情而參與竊盜之事實，被告並
    不知所搬運之貨物係非法物品，亦無與共犯有何犯意聯絡及
    行為分擔之情形。又扣案之工具並非被告所攜帶，於原審審
    理中因檢察官促被告認罪協商可輕判給予自新機會，被告同
    意檢方及辯護人之說法，方配合檢察官而坦承，未料協商後
    原審法院量刑上竟重判，未予被告自新機會，自難甘服。原
    審法院對被告未同意協商前否認犯罪之事實未盡詳查之責。
    爰依法提起上訴，請求將原判決撤銷，改判被告無罪等語。
三、經查：
  (一)本件被告甲○○所犯共同攜帶兇器竊盜罪，係法定刑為六月
    以上五年以下有期徒刑之罪，非屬死刑、無期徒刑、最輕本
    刑三年以上有期徒刑之罪或高等法院管轄第一審之案件。而
    本案被告於原審九十六年六月四日第一次準備程序時，即承
    認檢察官起訴共同攜帶兇器加重竊盜罪名之犯罪事實（原審
    卷二○頁），嗣於同年七月二十三日準備程序時被告甲○○
    及共犯張錦烹均對上揭罪名為認罪之陳述（原審卷五四、五
    五頁），該次程序，經被告及張錦烹之同意，檢察官聲請法
    院同意於審判外與被告進行協商，原審亦指定公設辯護人周
    凱珍協助被告進行協商，以保障其權益。經原審告以法定之
    協商程序規定後，被告與檢察官進行協商，於同年八月二十
    日兩造並達成被告認罪，並同意接受「有期徒刑一年四月，
    依法減為有期徒刑八月」之科刑協商合意。被告亦向原審陳
    明與檢察官達成之協議係出於自由意旨無訛，當事人雙方及
    公設辯護人並於該次筆錄上簽名等情，有原審準備程序（含
    協商程序）筆錄在卷可佐（原審卷五五、五六、六二至六五
    頁）。足徵本案協商程序係於被告認罪並同意之基礎下依法
    進行，被告並與檢察官達成合意協商科刑之範圍為「有期徒
    刑一月四月，減刑為有期徒刑八月」。原審據此於協商範圍
    內為判決核屬有據，並無違反前揭一所載之要件。
  (二)被告於本院雖具狀辯稱，其於本案警詢時即否認知情而參與
    竊盜之事實，且不知所搬運貨物係非法物品，亦未與共犯有
    何犯意聯絡及行為分擔之情形；另扣案之工具亦非其所攜帶
    云云。然稽之被告於檢察官偵訊時已坦認行竊（第九五九號
    偵卷四○頁），於原審亦明白供承「伊確實有在九十六年二
    月四日凌晨三時攜帶伊自己的破壞剪、拔釘器、鐵鋸各一把
    ，到明碁公司偷鋼板，因為伊那時剛好經過那邊，伊偷鋼板
    是想要賣掉，可是後來也沒有賣掉，總重量大概有一佰多公
    斤，伊是用打電話的方式約張錦烹，伊只是希望張錦烹幫伊
    載，伊跟張錦烹是朋友關係，．．，張錦烹到現場就在車上
    等伊，伊把鋼板搬到樓下的時候，張錦烹要幫伊搬到車上去
    ，張錦烹在現場待了四、五個小時。伊在裡面搬，搬了大約
    幾小時」等語（原審卷五五、六四頁），就其確有攜帶兇器
    行竊、行竊之目的及如何聯絡共犯張錦烹到場協助等情已供
    述明確，核與共犯張錦烹供證情節相符，並有破壞剪等兇器
    扣案可佐，已可徵被告自白與事實相符，本院復查無被告於
    前揭協商過程有非出於自由意志之情形，自無刑事訴訟法第
    四百五十五之四第一項第二款規定之適用，此外亦查無有何
    前揭一所載其他各款之情形。綜上說明，本案協商程序係於
    被告認罪並同意之基礎下依法進行，被告並與檢察官達成合
    意協商科刑之範圍為「有期徒刑一年四月，減刑為有期徒刑
    八月」，殆屬無疑。原審據此於協商範圍內為判決核無不當
    。被告於合意協商後，以上揭情詞率以指摘原審判決有違誤
    云云，自非可採。依上說明，原審依當事人雙方協商合意之
    範圍內為本案之協商判決，難謂有何刑事訴訟法第四百五十
    五條之四第一項所指之情形。揆諸前揭規定，本件係屬不得
    上訴之案件。
四、末按第二審法院認為上訴有不合法律上之程式或法律上不應
    准許或其上訴權已經喪失者，應以判決駁回之，同法第三百
    六十七條前段、第三百六十二條前段定有明文。本件既屬不
    得上訴之協商判決，被告之上訴為法律上不應准許者，自應
    以判決駁回之。並不經言詞辯論為之。
據上論斷，應依刑事訴訟法第四百五十五條之十一第一項、第三
百六十七條前段、第三百七十二條，判決如主文。
中    華    民    國    97    年    7     月    30    日
            刑事第十八庭  審判長法  官  吳鴻章
                                法  官  周政達
                                法  官  段景榕
以上正本證明與原本無異。
不得上訴。
                                書記官  陳靜姿
中    華    民    國    97    年    7     月    30    日


司法院資訊處製作；財團法人民間司法改革基金會備份。
